# 求助陈版主，疫情期间减免社保的处理

提问人：liuweisheng 时间：2021-08-21 14:33:05
疫情期间减免社保，是直接少计提该部分社保，还是正常计提，减免部分计入其他收益/营业外收入。谢谢版主解惑

回答人：chenyiwei
可以直接按减免后的应缴纳金额（可能为零）计提相关成本费用。不需要“正常计提，减免部分计入其他收益/营业外收入”。